【裁判字號】    90,上訴,189
【裁判日期】    900706
【裁判案由】    違反槍砲彈藥刀械管制條例
【裁判全文】
臺灣高等法院臺中分院刑事判決                      九十年度上訴字第一八九號
    上  訴  人  臺灣彰化地方法院檢察署檢察官
    被      告  甲○○
右上訴人因被告甲○○違反槍砲彈藥刀械管制條例案件，不服臺灣彰化地方法院八十
九年度訴字第七○六號中華民國八十九年八月二十九日第一審判決（起訴案號：臺灣
彰化地方法院檢察署八十九年度偵字第四一二七號，移送併辦案號：同檢察署八十九
年度偵字第七四三○號），提起上訴，本院判決如左：
      主  文
原判決撤銷。
甲○○未經許可持有可發射子彈具有殺傷力之槍枝，處有期徒刑壹年肆月，併科罰金
新臺幣肆萬伍仟元，罰金如易服勞役，以新臺幣玖佰元即銀元佰元折算壹日。
扣案之可發射子彈具有殺傷力之槍枝貳支（槍枝管制編號0000000000、0
000000000號）及土造金屬槍管貳支均沒收。
      事  實
一、甲○○於民國八十九年三月間某日，因綽號「阿松」之不詳姓名、年籍之友人將
    未經許可而無故持有之可發射子彈具有殺傷力之仿奧地利ＧＬＯＣＫ廠半自動手
    槍製造之玩具槍改造槍枝一支（槍枝管制編號0000000000）及供該槍
    枝使用具有殺傷力之改造子彈一顆及八厘米金屬槍枝改造之手槍一支（槍枝管制
    編號0000000000號）暨土造金屬槍管二支遺落在彰化縣和美鎮○○路
    一七三巷三號甲○○住處，甲○○即未經許可持有上開槍、彈、槍管，並將上開
    編號0000000000之槍枝及子彈藏放在其住處前雜物堆，將另編號00
    00000000號槍枝及金屬槍管藏放在彰化縣和美鎮○○路○段六二五號之
    二號鐵皮空屋內，嗣於八十九年四月六日中午十二時五十分許，經警方至甲○○
    位於彰化縣和美鎮○○路一七三巷三號住處前雜物堆中起出該編號000000
    0000改造槍枝一支及改造子彈一顆，又於八十九年九月二日下午三時四十分
    許，在前揭彰化縣和美鎮○○路○段六二五號之二號鐵皮空屋內查獲另編號00
    00000000號改造槍枝一支及槍管二支。
二、案經彰化縣警察局和美分局報請臺灣彰化地方法院檢察署檢察官偵查起訴及臺灣
    彰化地方法院檢察署檢察官移送本院併案審理。
  理  由
一、訊據被告甲○○對於右揭事實坦承不諱，並有可發射子彈具有殺傷力之改造槍枝
    二支及供該槍枝使用具殺傷力之改造子彈一顆扣案可稽，且該扣案之槍枝（槍枝
    管制編號0000000000）經送內政部警政署刑事警察局鑑驗結果，認該
    槍枝係仿奧地利ＧＬＯＣＫ廠半自動手槍製造之玩具槍，換裝車通之金屬槍管改
    造而成，滑套為金屬材質，槍身握把為塑膠材質，其擊發機械正常，具發射子彈
    功能，認具殺傷力，送鑑子彈一顆係玩具槍金屬彈殼加裝金屬彈頭（直徑約五Ｍ
    Ｍ）組合而成之改造子彈，經試射結果可擊發，認具殺傷力，此有內政部警政署
    刑事警察局八十九年五月四日刑鑑字第五五五二五號鑑驗通知書一份在卷可參，
    又另編號0000000000號槍支係改造槍枝，槍管暢通且為金屬材質，機
    械性能良好，可供擊發子彈，槍管二支係土造金屬槍管半成品，亦有內政部警政
    署刑事警察局刑鑑字第一三一三○四號鑑驗通知書一份可參，此外並有彰化縣警
    察局和美分局勤務指揮中心受理各類案件紀錄表一份及照片五紙在卷可稽，本案
    事證已臻明確，被告犯行至堪認定。
二、核被告所為，係犯槍砲彈藥刀械管制條例第十一條第四項、第十二條第四項之未
    經許可持有可發射子彈具有殺傷力之槍枝、未經許可持有子彈罪及同條例第十三
    條第四項之持有槍枝主要零件罪，被告以一持有行為，觸犯上揭三罪，為想像競
    合犯，應依刑法第五十五條之規定，從一重之持有可發射子彈具有殺傷力之槍枝
    罪處斷，被告持有前揭編號0000000000號槍枝及槍管部分與檢察官起
    訴部分具有裁判上一罪關係，本院自應併予審理，原審以被告犯罪事證明確，予
    以論罪科刑，固非無見，惟查（一）被告另持有編號0000000000號槍
    枝一支及金屬槍管二支與檢察官起訴之被告持有改造槍枝犯行，具有同時持有之
    一行為關係，自應併予審理，原審就此未及審理，尚有未洽，（二）本案係警員
    王曙銘、林英俍依據民眾檢舉前往被告住處查察槍械，被告原否認持有前揭槍彈
    ，經警員向被告表示伊已經人檢舉持有槍枝已很明確，被告始承認犯行等情，業
    據本院囑託原審法院訊問明確，有訊問筆錄附卷可參，警員既係依據民眾檢舉而
    確信被告持有槍彈，被告經警盤查曉諭，始承認並交出槍、彈，自非於本件犯罪
    未發覺前自首受裁判，原審依據彰化縣警察局和美分局現場檢查紀錄記載內容即
    認被告係自首，應有未洽，上訴意旨亦指摘及原審未及併辦部分，原審判決既有
    可議之處，即應由本院予以撤銷改判，審酌被告持有改造槍枝數量、對社會可能
    造成之損害及其犯罪之動機、方法、手段、所致損害暨被告犯罪後態度等一切情
    狀，量處如主文第二項所示之刑，並就罰金刑部分諭知易服勞役之折算標準，以
    示懲儆；扣案之可發射子彈具有殺傷力之槍枝二支及槍管二支均係違禁物，應予
    宣告沒收。又扣案之具有殺傷力之子彈一顆業於送鑑驗時經試射已擊發，已非違
    禁物，故不再併予宣告沒收，附此敘明。被告係犯槍砲彈藥刀械管制條例第十一
    條第四項之罪，原應依同條例第十九條第一項規定，於刑之執行完畢或赦免後，
    令入勞動場所強制工作三年，惟本件被告持有改造手槍係偶發初犯，亦未持以犯
    他案，於科處徒刑及罰金外，再宣付強制工作三年之處分，顯與被告之犯行輕重
    暨其社會危害性有失衡平，依司法院大法官會議第四七一號解釋意旨，爰不予宣
    告強制工作，併此明。
三、又前揭檢察官移送併辦之編號0000000000號槍支經鑑定結果，因滑套
    上有「ＲＥＣＫ  ＭＩＡＭＩ  ＭＯＤ  ９２  ＭＡＤＥ  ＩＮ  ＷＥＳＴ  Ｇ
    ＥＲＭＡＮＹ」字樣，是鑑定結果認該槍枝係西德製之金屬模型槍改造而成，然
    模型槍係指產製槍械合法廠商製造之不具發射功能制式槍枝模型而言（參考最高
    法院九十年度台上字第一六三三號判決」，僅由前揭槍枝滑套上字樣並無法確認
    該槍枝係產製槍械合法廠商所製造，且市面上亦習見仿合法制式槍枝外型及零件
    製作，並在槍枝上冒刻合法廠商廠名之玩具槍，既無充分事證證明前揭槍枝原屬
    合法廠商產製之模型槍，本罪疑唯輕原則，自不能改依槍砲彈藥刀械管制條例第
    十條第四項之罪論處，併此明。
四、又被告於八十九年九月中旬又另購置槍支經警查獲，而經原審法院另案判處有期
    徒刑二年六月，併科罰金新臺幣十萬元部分（八十九年度訴字第一二一五號），
    係八十九年九月中旬始又另行起意購槍，與本案自無裁判上一罪關係，併此明
    。
據上論結，應依刑事訴訟法第三百六十九條第一項前段、第三百六十四條、第二百九
十九條第一項前段，槍砲彈藥刀械管制條例第十一條第四項、第十二條第四項、第十
三條第四項，刑法第十一條前段、第五十五條、第四十二條第二項、第三十八條第一
項第一款，罰金罰鍰提高標準條例第二條，現行法規所定貨幣單位折算新臺幣條例第
二條，判決如主文。
本案經檢察官鍾宗耀到庭執行職務。
中      華      民      國      九十      年     七     月      六      日
                                  臺灣高等法院臺中分院刑事第五庭
                                        審判長法  官  姚  勳  昌
                                              法  官  胡  森  田
                                              法  官  郭  同  奇
右正本證明與原本無異。
如不服本判決應於收受送達後十日內向本院提出上訴書狀，其未述上訴之理由者並
得於提起上訴後十日內向本院補提理由書（均須按他造當事人之人數附繕本）。
                                              書記官  陳  如  慧
中      華      民      國     九十      年      七       月     十     日
槍砲彈藥刀械管制條例第十一條
未經許可，製造、販賣或運輸第四條第一款所稱其他可發射金屬或子彈具有殺傷力之
各式槍砲者，處五年以上有期徒刑，併科新臺幣一千萬元以下罰金。
未經許可，轉讓、出租或出借前項所列槍砲者，處三年以上十年以下有期徒刑，併科
新臺幣七百萬元以下罰金。
意圖供自己或他人犯罪之用，而犯前二項之罪者，處無期徒刑或七年以上有期徒刑，
併科新臺幣一千萬元以下罰金。
未經許可，持有、寄藏或意圖販賣而陳列第一項所列槍砲者，處一年以上七年以下有
期徒刑，併科新臺幣七百萬元以下罰金。
第一項至第三項之未遂犯罰之。
槍砲彈藥刀械管制條例第十二條
未經許可，製造、販賣或運輸子彈者，處一年以上七年以下有期徒刑，併科新臺幣五
百萬元以下罰金。
未經許可，轉讓、出租或出借子彈者，處六月以上五年以下有期徒刑，併科新臺幣三
百萬元以下罰金。
意圖供自己或他人犯罪之用，而犯前二項之罪者，處三年以上十年以下有期徒刑，併
科新臺幣七百萬元以下罰金。
未經許可，持有、寄藏或意圖販賣而陳列子彈者，處五年以下有期徒刑，併科新幣三
百萬元以下罰金。
第一項至第三項之未遂犯罰之。
                                                                        Ｆ


司法院資訊處製作；財團法人民間司法改革基金會備份。
